【裁判字號】    97,上易,384
【裁判日期】    970521
【裁判案由】    毒品危害防制條例
【裁判全文】
臺灣高等法院刑事判決                 97年度上易字第384號
上  訴  人
即  被  告  甲○○
上列上訴人因違反毒品危害防制條例案件，不服台灣台北地方法
院96年度易字第3142號，中華民國97年1月14日第一審判決（起
訴案號：台灣台北地方法院檢察署96年度毒偵字第3034號），提
起上訴，本院判決如下：
    主  文
上訴駁回。
    事實及理由
一、本案經本院審理結果，認第一審以上訴人即被告甲○○犯毒
    品危害防制條例第10條第2項之施用第2級毒品罪，判處有期
    徒刑6月，並諭知易科罰金，以新台幣1千元折算1日，核其
    認事用法及量刑均無不當，應予維持，並引用第一審判決書
    記載之事實、證據及理由（如附件）。
二、被告上訴意旨略以：被告主動向警方提供毒品來源線索，檢
    舉販賣毒品之藥頭，自已符合減輕其刑之要件。又被告已深
    切悔悟，自願參加政府實施之毒品減害計劃，徹底戒絕毒癮
    ，請求從輕量刑云云。惟查：按毒品危害防制條例第17 條
    規定：「犯第4條第1項至第4項、第5條第1項至第4項前段、
    第6條第1項至第4項、第7條第1項至第4項、第8條第1項至第
    4項、第10條或第11條第1項、第2項之罪，供出毒品來源，
    因而破獲者，得減輕其刑。」，是以必須供出毒品來源，並
    因而破獲者，始有該項規定之適用。經查：本院遍查全卷，
    僅見被告於警詢及偵查中供稱安非他命吸食器1組係綽號「
    阿宇」之不詳年籍成年男子所有（見偵查卷第8頁、第42 頁
    ），並未供出毒品來源，亦無因而破獲情事，足見被告辯稱
    其已供出毒品來源，請求減輕其刑云云，要屬無據，難認符
    合上開得減輕其刑之要件。又原判決就被告犯罪情節，已在
    事實欄明白認定及於理由欄詳加論斷，並敘明審酌被告犯罪
    動機、吸食頻率以及其曾因多次施用毒品，經法院裁定觀察
    勒戒或論罪科刑，仍不知戒絕，再次施用毒品，戕害自身健
    康，漠視法令禁制，情節非輕，惟念其犯後坦承犯行，態度
    尚佳等一切情狀，量處有期徒刑6月，如易科罰金，以新台
    幣1千元折算1日，就刑罰裁量職權之行使，既未逾越法律所
    規定之範圍，亦無濫用權限之情形，自屬適法，被告請求從
    輕量刑，亦無足採。被告上訴意旨，執此指摘原判決不當，
    為無理由，應予駁回。
三、被告經合法傳喚，無正當理由不到庭，爰不待其陳述逕行判
    決。
據上論斷，應依刑事訴訟法第373條、第368條、第371條，判決
如主文。
本案經檢察官鍾鳳玲到庭執行職務。
中    華    民    國    97    年    5     月    21    日
                  刑事第十七庭  審判長法  官  趙功恆
                                      法  官  陳憲裕
                                      法  官  高明哲
以上正本證明與原本無異。
不得上訴。
                                      書記官  梁淑時
中    華    民    國    97    年    5     月    21    日
附錄本案論罪科刑法條全文
毒品危害防制條例第10條
施用第1級毒品者，處6月以上5年以下有期徒刑。
施用第2級毒品者，處3年以下有期徒刑。


司法院資訊處製作；財團法人民間司法改革基金會備份。
